【裁判字號】    90,交上易,202
【裁判日期】    900315
【裁判案由】    公共危險等
【裁判全文】
臺灣高等法院臺中分院刑事判決                    九十年度交上易字第二二號
    上  訴  人
    即  被  告  甲○○
右上訴人因公共危險等案件，不服臺灣彰化地方法院八十九年度交易字第一二七號中
華民國八十九年十一月二十三日第一審判決（起訴案號：臺灣彰化地方法院檢察署八
十九年度偵字第八六號），提起上訴，本院判決如左：
      主  文
上訴駁回。
      事  實
一、甲○○於民國八十八年五月一日中午十二時許，在彰化縣彰化市○○路朋友住處
    服用紹興酒後，已達不能安全駕駛動力交通工具之程度，竟仍駕駛車牌號碼ＱＨ
    －七四四三號自用小客車上路，並於同日中午十二時五十分許，駕車行經彰化縣
    彰化市○○路「一級棒釣蝦場」前時，理應注意汽車在雙向二車道行駛時，應在
    遵行車道內行駛，又在劃有分向限制線之路段，不得駛入來車之車道內，且依當
    時天候、視線、視距及路況等情形，並無不能注意之情事，竟疏於注意，未遵行
    在車道內行駛，而跨越分向限制線，駛入對向車道，致撞及對向由林煒倫所駕駛
    、後載林煒凱依規定行駛之車牌號碼ＫＪＴ－二九九號重型機車。該部機車經撞
    擊後倒地，林煒倫因而受有左側（起訴書誤為右側）骨盆骨折之傷害，林煒凱則
    受有左肩挫傷之傷害。甲○○經警當場測試其酒精濃度，發現其呼氣中所含酒精
    成分高達每公升零點五九毫克。
二、案經林煒倫、林煒凱訴由彰化縣警察局彰化分局報請臺灣彰化地方法院檢察署檢
    察官偵查起訴。
    理      由
一、訊據被告甲○○對於右揭酒後駕車及車禍肇事等事實坦承不諱，核與告訴人林煒
    倫、林煒凱於偵查、林煒倫於原審及林煒倫、林煒凱於本院調查時指述情節相符
    ，並有車禍現場路段之照片四張在卷可稽；而告訴人二人因本件車禍受有前述之
    傷，亦有彰化基督教醫院開立之診斷書二紙附卷足憑。次查：被告於肇事後，經
    警測得其呼氣中之酒精濃度已達每公升零點五九毫克，有酒精濃度測試紀錄單一
    紙附卷可稽，而依卷附行政院退除役官兵輔導委員會台北榮民總醫院（八八）北
    總內字第二六八六八號函所示：酒精對人體影響之程度，於呼氣中酒精濃度達每
    公升零點五毫克以上時，正常人會出現反應較慢、感覺減低、影響駕駛等情狀；
    又參考德國、美國之認定標準，對於酒精濃度呼氣已達每公升零點五五毫克以上
    ，肇事率為一般正常人之十倍，認為已達「不能安全駕駛」之標準，亦經法務部
    八十八年五月十八日以法檢字第００一六六九號函釋甚明。被告經測得之呼氣
    酒精濃度既已逾上開標準值，且又駕車撞及對向來車，足見其已因服用酒類之故
    ，達於不能安全駕駛動力交通工具之程度，參以被告於偵訊中自承飲酒對其駕車
    有影響始會肇事等語（見八十九年二月十一日偵訊筆錄），益臻明確。又查：依
    卷附彰化縣警察局道路交通事故調查報告表所示：被告肇事後之停車位置及機車
    刮地痕起始處均在對向車道內，且告訴人林煒倫、林煒凱就被告侵入來車道行駛
    等情亦已指訴綦詳，足見被告確有侵入對向車道行駛之情事。按：汽車在雙向二
    車道行駛時，應在遵行車道內行駛；又在劃有分向限制線之路段，不得駛入來車
    之車道內，道路交通安全規則第九十七條第一款、第二款定有明文。被告駕車自
    應注意上述道路交通規定，且依當時天候、視線、視距、路況等情形，並無不能
    注意之情事，竟疏未注意而侵入對向車道行駛，並撞及來車，致使告訴人林煒倫
    受有左側骨盆骨折之傷害，林煒凱受有左肩挫傷之傷害，被告駕駛車輛顯有過失
    。且其過失行為，與告訴人等所受傷害間，亦有相當因果關係。本案事證已臻明
    確，被告犯行堪以認定，應依法論科。
二、核被告所為，係犯刑法第一百八十五條之三之服用酒類重大違背安全駕駛罪、第
    二百八十四條第一項前段之過失傷害罪。被告以一過失行為，侵害告訴人林煒倫
    、林煒凱二人之身體法益，係一行為觸犯數罪名，為想像競合犯，應依刑法第五
    十五條之規定，從一重之過失傷害罪論處。又其所犯上開二罪間，犯意個別，行
    為互殊，應予分論併罰。而被告於車禍肇事後，經警檢測其呼氣中所含酒精濃度
    為每公升零點五九毫克，自已達酒醉程度，其酒醉駕車因而致人受傷，依法應負
    刑事責任，所犯過失傷害罪部分，應依道路交通管理處罰條例第八十六條第一項
    之規定加重其刑。原審以被告犯罪事證明確，因而適用道路交通管理處罰條例第
    八十六條第一項，刑法第一百八十五條之三、第二百八十四條第一項前段、第五
    十五條、第四十一條、第五十一條第五款，罰金罰鍰提高標準條例第一條前段、
    第二條，並審酌被告侵入對向車道駕車，嚴重違反道路交通安全規定，過失情節
    重大，又遲未與告訴人達成民事和解，惟念其目前從事裝潢工作，工作來源並非
    穩定，並已育有三名子女，家境難謂寬裕，及其本件犯行所生危害等一切情狀，
    就被告所犯服用酒類重大違背安全駕駛罪及過失傷害罪，分別量處有期徒刑二月
    及四月，並定應執行刑為有期徒刑五月，及就宣告刑、執行刑均諭知易科罰金之
    折算標準。經核原判決認事、用法，均無違誤，量刑亦稱妥適，被告上訴意旨徒
    以原判決量刑過重，而指摘原判決不當，為無理由，應予駁回。
據上論結，應依刑事訴訟法第三百六十八條，判決如主文。
本案經檢察官蔡秀男到庭執行職務。
中      華      民      國      九十     年       三      月    十五    日
                                  臺灣高等法院臺中分院刑事第四庭
                                        審判長法  官  洪  耀  宗
                                              法  官  吳  重  政
                                              法  官  江  德  千
右正本證明與原本無異。
不得上訴。
                                              書記官  吳  麗  琴
中      華      民      國    九十     年       三      月     十五   日
附錄本案論罪科刑法條：
刑法第一百八十五條之三：
服用毒品、麻醉藥品、酒類或其他相類之物，不能安全駕駛動力交通工具而駕駛者，
處一年以下有期徒刑、拘役或三萬元以下罰金。
刑法第二百八十四條第一項前段
因過失傷害人者，處六月以下有期徒刑、拘役或五百元以下罰金。致重傷者，處一年
以下有期徒刑、拘役或五百元下罰金。                                      Ｉ


司法院資訊處製作；財團法人民間司法改革基金會備份。
